【裁判字號】    99,台抗,162
【裁判日期】    990225
【裁判案由】    誣告聲請再審
【裁判全文】
最高法院刑事裁定              九十九年度台抗字第一六二號
抗  告  人  甲○○原名蔡順發.
上列抗告人因誣告案件，不服台灣高等法院高雄分院中華民國九
十八年十二月三十一日駁回聲請再審之裁定（九十八年度聲再字
第一五五號），提起抗告，本院裁定如下：
    主  文
抗告駁回。
    理  由
按法院認定無再審理由經以裁定駁回後，不得更以同一原因聲請
再審，刑事訴訟法第四百三十四條第二項定有明文。本件抗告人
甲○○（原名蔡順發）對於原審八十一年度上訴字第二○一九號
確定判決聲請再審意旨略稱：伊與黃棟於民國七十四年六月間雖
訂有土地房屋買賣草約，但仍未確定將系爭房地售予黃棟，詎黃
棟等人及代書蔡正茂、律師沈榮生，共謀偽造財政部國有財產局
台灣南區辦事處切結書等相關文件，而將上開土地為黃棟設定高
額抵押權，經其自訴黃棟等人偽造文書犯行，黃棟等人卻反訴其
誣告罪嫌，致伊遭法院判處誣告罪刑確定。惟原判決所憑之證言
及證物均為虛偽、偽造，且伊因發現財政部國有財產局台灣南區
辦事處切結書、高雄縣公有畸零地合併使用申請書、高雄縣公有
畸零地合併使用證明書、高雄縣公有畸零地合併使用證明書核發
基準、高雄縣鳳山地政事務所地籍圖謄本、土地房屋買賣草約、
存證信函等確實新證據，足認伊應受無罪判決，爰依刑事訴訟法
第四百二十條第一項第六款規定，聲請再審等語。惟查，抗告人
曾提出聲請再審聲請狀所列土地房屋買賣草約、高雄縣鳳山地政
事務所地籍圖謄本，或謂發現新證據，或主張原確定判決所憑之
證人黃棟等人犯偽證、詐欺、侵占、背信、偽造債權、偽造文書
等罪，抗告人應受無罪之判決等情，多次向原審法院聲請再審，
迭經原審認其聲請再審為無理由或不合法，予以裁定駁回（九十
三年度聲再字第一二九號，九十四年度聲再字第一四、七九、一
二一號，九十五年度聲再字第七、四八號，九十六年度聲再字第
一二、五二號，九十七年度聲再字第一二一號、九十八年度聲再
字第七八號），並經本院裁定駁回其抗告確定在案（九十三年度
台抗字第五九○號、九十四年度台抗字第二七一號、九十五年度
台抗字第二○九號，九十六年度台抗字第一一七、五六五號，九
十七年度台抗字第七一五號、九十八年度台抗字第五六五號），
抗告人再以同一原因聲請再審，揆諸上開說明，自非法之所許；
而抗告人所提出之存證信函為其於九十八年十月十四日所撰，顯
非事實審法院判決前已存在之證據；又原確定判決就抗告人誣告
犯行，已綜合全卷證據資料，詳加審酌判斷，抗告人另提出財政
部國有財產局台灣南區辦事處切結書等文件，亦不足以動搖原確
定判決所為有罪之認定，均非刑事訴訟法第四百二十條第一項第
六款規定之新證據。原裁定認抗告人聲請再審，不符刑事訴訟法
第四百二十條第一項規定，以無再審理由而予駁回，理由雖有部
分不同，但結論並無異致。抗告意旨，仍執陳詞，漫指原裁定不
當，為無理由，應予駁回。又本院為法律審，不調查事實，抗告
人於抗告本院後再提出台灣省高雄縣土地登記簿等證據，請求本
院鑑定筆跡，無從審酌，併予敘明。
據上論結，應依刑事訴訟法第四百十二條，裁定如主文。
中    華    民    國  九十九  年    二    月  二十五  日
                      最高法院刑事第十庭
                          審判長法官  花  滿  堂
                                法官  黃  正  興
                                法官  陳  東  誥
                                法官  林  錦  芳
                                法官  洪  昌  宏
本件正本證明與原本無異
                                      書  記  官
中    華    民    國  九十九  年    三    月    一    日
                                                      Ｑ

司法院資訊處製作；財團法人民間司法改革基金會備份。
